【裁判字號】    90,易,266
【裁判日期】    900326
【裁判案由】    竊盜
【裁判全文】
臺灣彰化地方法院刑事判決                            九十年度易字第二六六號
    公  訴  人  臺灣彰化地方法院檢察署檢察官
    被      告  戊○○
右列被告因竊盜案件，經檢察官提起公訴（八十九年度偵字第四四０二、六四五七號
），本院判決如左：
    主  文
戊○○竊盜，累犯，處有期徒刑拾月。扣案鑰匙壹支沒收。
    事  實
一、戊○○有違反肅清煙毒條例、麻醉藥品管理條例等多次犯罪紀錄，其中一次違反
    麻醉藥品管理條例案件，經本院判處有期徒刑六月確定，於八十六年十月十七日
    易科罰金執行完畢。未知悔改，意圖為自己不法之所有，於八十九年八月二日清
    晨五時許，在雲林縣西螺鎮○○路十六號前，見無人注意之際，以自備之鑰匙一
    支啟動竊取停於該處，合利五金磁磚行所有，交由甲○○駕用，車牌號碼ＳＪ─
    六八一二號自用小貨車一部，得手後供己駕用。嗣並將車牌二面拆下丟棄不知所
    蹤，而改懸向不知情友人丁○○處借得之ＭＥ─二九三七號車牌，以障人耳目。
    於八十九年八月二十一日晚上十一時三十五分許，經彰化縣溪州鄉○○路與溪斗
    路口為警查獲，並扣得前開鑰匙一支與ＭＥ─二九三七號車牌二面。
二、案經彰化縣警察局北斗分局報請臺灣彰化地方法院檢察署檢察官偵查起訴。
    理  由
一、右開犯罪事實，已經被告戊○○自警訊，偵查以迄審理中均坦白承認，核與被害
    人甲○○於警訊所陳之失竊情節相合，並有贓物認領保管單一紙、車輛相片二張
    、汽車行車執照影本、車輛竊盜、車牌失竊資料個別查詢報表─查詢車輛認可資
    料、車籍作業系統─查詢認可資料在卷與鑰匙一支及ＭＥ─二九三七號車牌二面
    扣案供憑，事證明確，被告犯行堪予認定。
二、核被告所為，係犯刑法第三百二十條第一項竊盜罪。公訴意旨另據南投縣警察局
    草屯分局報告以，被告基於意圖為自己不法所有之概括犯意，於八十七年六月九
    日上午七時許，在南投縣南投市○○路停車場內，以自備鑰匙一支啟動竊取乙○
    ○所有，未掛車牌（原掛車牌ＲＪ─九九三二號），引擎號碼４Ｇ８２Ａ００４
    １２Ａ自用小貨車，得手後嗣於八十七年七月間，將該車以新台幣（下同）六萬
    元之價格，出售給不知情之劉永凱（已經檢察官為不起訴處分）。再於八十七年
    九月二十二日凌晨二時許，在彰化縣大城鄉○○村○○路，以同上方式啟動竊取
    丙○○所有，車牌號碼ＯＮ─五八０一號自用小貨車，得手後，將二面車牌拆除
    丟棄不知去向，嗣於八十七年九月間，以六萬元售予不知情之屈明清（已經檢察
    官為不起訴處分）。迄八十九年六月七日上午七時許，在彰化縣溪州鄉，因警發
    現鄭健輝（已經檢察官為不起訴處分）駕駛前開未掛車牌，原掛ＯＮ─五八０一
    號自用小貨車循線查獲上情，認被告此部分亦犯有刑法第三百二十條第一項竊盜
    罪，且與前開經本院認定之被告竊盜罪具連續犯關係。雖訊據被告亦坦承此部分
    之犯行，但查，被告此部分犯罪時間，與前開經本院認定之犯罪事實時間係八十
    九年八月二日，相隔二年左右，時間上顯非密接，應無足構成連續犯，反較與被
    告前因於八十七年七月下旬某日，意圖為自己不法所有，在彰化縣二水鄉濁水溪
    邊見林振簾所有之ＰＸ─０九四二號自小貨車（八十七年七月二十七日在彰化縣
    田尾鄉○○路○段二八六號失竊）置放該處，鑰匙未拔起，惟因沒電無法啟動，
    即以自己之貨車將該車拖回彰化縣田中鎮○○路○段五四六巷四十一弄四號住處
    予以竊取，並於更換電池後，在上址以二萬一千元售予不知情之陳勢鎧，嗣於八
    十七年十二月十九日三時許，陳勢鎧之子陳奕成與友人蕭嘉興駕駛該車至彰化縣
    田中鎮○○路與東閔路口時為警查獲，已經本院於八十八年十月六日，以八十八
    年度易字第一二三三號判決被告竊盜，處有期徒刑七月，於八十八年十二月十六
    日確定之犯罪事實時間上顯係密接，且所犯構成要件相同，應足構成連續犯，而
    為該確定判決效力所及，不得再行起訴，有判決書與台灣高等法院被告全國前案
    紀錄表、台灣彰化地方法院檢察署刑案資料查註紀錄表在卷可稽。惟因公訴人指
    此部分係與前開經本院認定之本案被告竊盜犯行具連續犯裁判上一罪關係，爰不
    另為免訴之諭知，併此敘明。末查，被告曾因違反麻醉藥品管理條例案件，經本
    院判處有期徒刑六月確定，於八十六年十月十七日易科罰金執行完畢，有台灣彰
    化地方法院檢察署刑案資料查註紀錄表與台灣高等法院被告全國前案紀錄表在卷
    可參，其於五年內再犯有期徒刑以上刑之本罪，為累犯，應依法加重其刑。爰審
    酌被告之品性、犯罪動機、目的、手段、所生危害及犯罪後之態度良好等一切情
  狀，量處如主文所示之刑，以示懲儆。扣案鑰匙一支屬被告所有，供犯罪所用，
    已據被告陳明，依法宣告沒收。至ＭＥ─二九三七號車牌二面，非被告所有，亦
    非供被告犯罪所用，且不屬違禁物，無得宣告沒收，併此敘明。
據上論斷，應依刑事訴訟法第二百九十九條第一項前段，刑法第三百二十條第一項、
第四十七條、第三十八條第一項第二款，罰金罰鍰提高標準條例第一條前段，判決如
主文。
本案經檢察官吳祚延到庭執行職務。
中      華      民      國      九十      年      三    月    二十六    日
                                      臺灣彰化地方法院刑事第三庭
                                        法       官   洪  榮  謙
右正本證明與原本無異。
如不服本判決，應於判決送達後十日內向本院提出上訴狀（須附繕本）。
告訴人或被害人對於判決如有不服具備理由請求檢察官上訴者，其上訴期間之計算係
以檢察官收受判決正本之日期為準。
                                        法院書記官    張  木  松
中      華      民      國      九十      年      三    月    二十八    日
刑法第三百二十條
意圖為自己或第三人不法之所有，而竊取他人之動產者，為竊盜罪，處五年以下有期
徒刑、拘役或五百元以下罰金。
意圖為自己或第三人不法利益，而竊佔他人之不動產者，依前項之規定處斷。
前二項之未遂犯罰之。


司法院資訊處製作；財團法人民間司法改革基金會備份。
